# 预付账款在报表上如何列示？

提问人：asdlinlvhe 时间：2014-09-21 23:05:57
预付账款在报表上如何列示，是否可以理解为：所购买的货物如与经理活动有关，则在报表“预付账款”中列示; 预付账款与“在建工程”相关，在报表“在建工程”中列示；预付账款与其他长期资产有关，在报表“其他非流动资产”中列示。

回答人：chenyiwei
为了购建流动资产的预付款项，在“预付款项”中列报；为了购建非流动资产的预付款项，除了预付大型设备款在“工程物资”中列报以外，其余在“其他非流动资产”项目中列报。

提问人：江江 3 石石 时间：2014-09-22 12:47:53
那同理应收、应付、预付都应该是核算经营活动的是吧

回答人：chenyiwei
报表上的应收账款和应付账款、预付帐款和预收账款应当都是核算经营活动相关内容的。其他应收／应付可能会涉及部分与投资、筹资活动相关的内容。

提问人：wjcpa9568 时间：2015-04-26 10:20:29
请教陈总， 预付账款中的设备款要重分类至非流动资产，那2-3年以上账龄的预付款，为何还在预付账款中列示？

回答人：chenyiwei
只能说是最初支付时，预期在一年或一个营业周期内收到所订购的货物，后来由于情况改变而账龄延长。另外如果原本正常营业周期就在一年以上，且合同约定的交货期在一年以上的，则出现帐龄 1 年以上部分为正常情况。

提问人：komachan 时间：2016-03-16 13:01:12
请教陈版，我在应用指南看到，购买工程物资，应该借记其他应付款，购买固定资产或者支付在建工程款应该也是这个道理。那么这个其他应付款需要进行重分类划入其他流动负债吗？
另，如果是应付票据核算的，又是如何处理？

回答人：chenyiwei
可以放在其他应付款和应付票据，不用调整到其他流动负债。

提问人：zico9999 时间：2017-04-12 18:53:21
请教陈版： 预付多年期款项，是否需要重分类到“一年内到期的非流动资产”，感觉预付款只重分类到“其他非流动资产”，而与时间不相关，不能分类到“一年内到期的非流动资产”。 但“长期待摊费用”又需要重分类列报，请教两者的区别~

回答人：chenyiwei
预付多年款项，能够合理确定将于下一年度到期转为存货的份额的，可以进行重分类；其他情形不进行重分类。